

Kontakt

E-mail:

mat.dziezok@gmail.com

Telefon:

739 980 338

Data urodzenia:

20.04.1998

Miejscowość:

Knurów

Umiejętności

- Programowanie sterowników
 PLC
- Web developer
- Bazy danych
- C++
- **Python**
- **Arduino**
- Raspberry PI
- , PHP
- , QA
- TSQL
- Visual Basic for Applications
- iFix
- TIA Portal
- SCL
- LAD
- MS SQL Server
- Programowanie robotów
- RobotStudio
- **Process Simulate**
- CommVault
- Veeam Backup
- RedHat
- Administrator
- **PostgreSQL**

Mateusz Dzieżok

Zajmuję się zarządaniem infrastrukturą i danymi z backupów, administrstracją systemami związanymi z backupem oraz automatyzacją procesów z tym związanych.

Praca magisterską napisałem na temat rozwiązań w robotyce, rozwijając tematykę mapowania obszarów i optymalnych algorytmów znajdowania ścieżek.

Pracę inżynierską napisałem na temat zaawansowanych algorytmów regulacji z wykorzystaniem IoT, PLC, regulacji PID i DMC, programowania w Python.

Moje doświadczenia z bazami danych obejmują PostgreSQL oraz MS SQL pisząc zapytania oraz tworzenie na ich podstawie HMI.

Jako web developer tworzyłem aplikacje m obejmowało to front-end development (HTML,CSS,JavaScript), ale również częściowo implementację back-end (PHP) jak i obsługę baz danych.

Projekty, w których nabrałem wiele doświadczeń:

- Programowanie mikrokontrolerów do inteligentego domu
- Tworzenie aplikacji wykorzystującej model sztucznej inteligencji
- Projektowanie tras i programowanie robotów

Doświadczenie zawodowe

08.2023 - obecnie [8 mies.]

Administrator Systemów i Baz Danych / COIG / Katowice

02.2023 - 06.2023 [5 mies.]

Programista Robotów Przemysłowych / Infuse Automation / Gliwice

06.2021 - 08.2021 [3 mies.]

Programista Baz Danych / VIX Automation / Katowice

06.2019 - 07.2019 [2 mies.]

QA - Tester aplikacji / Time4 Digital / zdalnie

06.2018 - 07.2018 [2 mies.]

Front-end developer / Time4 Digital / Tychy

06.2017 - 07.2017 [2 mies.]

Front-end developer / Time4 Digital / Tychy

Wykształcenie

03.2022 - 06.2023 [1 rok 4 mies.]

Politechnika Śląska

Kierunek: automatyka i robotyka

Specjalizacja: Robotyka

Poziom wykształcenia: magister inżynier

10.2018 - 02.2022 [3 lata 5 mies.]

Politechnika Śląska

Języki

angielski: poziom średnio

zaawansowany

niemiecki: poziom podstawowy

Kierunek: automatyka i robotyka

Specjalizacja: Technologie Informacyjne

Poziom wykształcenia: inżynier

09.2014 - 06.2018 [3 lata 10 mies.]

Zespół Szkół Łączności w Gliwicach

Specjalizacja: Informatyka Poziom wykształcenia: średnie

Szkolenia, kursy, certyfikaty

03.2024

CommVault Professional

Organizator: CommVault

06.2022

Programowanie sterowników logicznych Siemens Simatic 1500

Organizator: Biuro Karier Studenckich Politechniki Śląskiej

05.2022

Obsługa i programowanie robotów EPSON w środowisku symulacyjnym RC+

Organizator: Astor

04.2022

Wizja komputerowa w praktyce, rozpoznawanie czy osoba nosi maseczkę

Organizator: IAESTE

04.2022

Projektowanie i symulacja zrobotyzowanych stanowisk pracy w oprogramowaniu K-Roset

Organizator: Astor

05.2021

the Supervisory Control and Data Acquisition course using Proficy™ HMI/SCADA iFIX®

04.2021

Programowanie systemu produkcyjnego nowej generacji z ACOPOStrak

Organizator: INDUSTRY MEETS ACADEMICS

05.2018

E14 Tworzenie aplikacji internetowych i baz danych oraz administrowanie bazami

05.2017

E13 Projektowanie lokalnych sieci komputerowych i administrowanie sieciami

05.2016

E12 Montaż i eksploatacja komputerów osobistych oraz urządzeń peryferyjnych

Zainteresowania

Tworzenie własnej automatyki domowej, granie w gry planszowe, łucznictwo, amatorska astronomia, jeżdżenie na longboardzie, gaming

Linki

https://github.com/osieks

https://www.linkedin.com/in/mateusz-dzie%C5%BCok-9318bb244/

portfolio

http://osiek.zapto.org:8080/